【裁判字號】    97,訴,417
【裁判日期】    970530
【裁判案由】    毒品危害防制條例
【裁判全文】
臺灣臺北地方法院刑事判決               97年度訴字第417號
公  訴  人  臺灣臺北地方法院檢察署檢察官
被      告  甲○○
上列被告因毒品危害防制條例案件，經檢察官提起公訴（96年度
毒偵字第3480號），經被告就被訴事實為有罪之陳述，由本院合
議庭裁定進行簡式審判程序，判決如下：
    主  文
甲○○施用第一級毒品，處有期徒刑拾壹月，扣案注射針筒貳支
、殘渣袋個均沒收；又施用第二級毒品，處有期徒刑伍月；應
執行有期徒刑壹年，扣案注射針筒貳支、殘渣袋個均沒收。
    事  實
一、甲○○：
  (一)前於86年至90年間：(1)因違反麻醉藥品管理條例、偽造文書
    案件，經臺灣板橋地方法院以86年度易字第1326號判決處有
    期徒刑2 月、3 月確定；(2)因違反麻醉藥品管理條例案件，
    經本院以86年度訴字第2526號判決處有期徒刑8 月確定；(3)
    因違反藥事法案件，經臺灣板橋地方法院以86年度訴緝字第
    244 號判決處有期徒刑4 月確定；(4)違反毒品危害防制條例
    案件，經臺灣高等法院以89年度上訴字第4002號判決處有期
    徒刑1 年6 月確定；(5)因偽造文書案件，經臺灣桃園地方法
    院以88年度易字第353 號判決處有期徒刑3 月確定；(6)因偽
    造文書案件，經臺灣高等法院以90年度上訴字第833 號判決
    處有期徒刑4 月、6 月確定；(7)因偽造文書案件，經臺灣高
    等法院以90年度上訴字第3096號判決處有期徒刑8 月確定；
    (8)因偽造文書案件，經臺灣板橋地方法院以90年度簡字第45
    5 號判決處有期徒刑4 月確定；其中(6)、(7)、(8)三件合併定
    應執行有期徒刑2 年；前開案件均接續執行，迄94年6 月29
    日因縮短刑期假釋出監，惟於假釋期間再犯下開(二)(1)、(2)所
    示毒品、及另侵占案件，經撤銷假釋後，於96年6 月4 日入
    監執行殘刑，惟於96年6 月13日因懷孕而停止執行出監迄今
    ，前開案件均未執行完畢，而不構成累犯。
  (二)於85年至87年間，因施用第二級毒品安非他命案件，經臺灣
    士林地方法院以87年度毒聲字第438 號裁定送觀察、勒戒後
    ，認有繼續施用毒品之傾向，再經同院以89年度毒聲字第17
    82號裁定令入強制戒治，後因被告懷孕5 月以上，經承辦檢
    察官諭知停止戒治、於89年10月17日釋放，待90年10月17日
    被告生產完畢始繼續執行強制戒治，至91年9 月16日戒治期
    滿（因另需執行前開(一)所示刑事案件，而未予釋放），經臺
    灣士林地方法院檢察署檢察官以92年度戒毒偵字第21號不起
    訴處分確定。隨即於前開執行完畢後5 年內：(1)先於94年間
    ，再因施用第一級、第二級毒品，經本院以96年度訴緝字第
    127 號判決處有期徒刑10月、4 月（應執行有期徒刑6 月確
    定）；(2)又於96年間施用第一級毒品、第二級毒品，經臺灣
    板橋地方法院以96年度訴字第2702號判決處有期徒刑8 月、
    4 月（應執行有期徒刑10月確定）。
  (三)猶不知悔改，分別基於施用第二級毒品安非他命之犯意，施
    用第一級毒品海洛因之故意，於96年9 月1 日，在臺北市○
    ○區○○路26號8 樓之15居處，以將安非他命放入吸食器內
    點火燒烤吸食煙霧之方式，以將第一級毒品海洛因加水以針
    筒為靜脈注射之方式，施用第二級毒品安非他命、第一級毒
    品海洛因各一次。嗣於96年9 月2 日凌晨1 時20分許，在基
    隆市○○區○○路23號隆發旅社216 室，為警實施臨檢查獲
    ，並扣得其所有、供施用所用之注射針筒2 支、海洛因殘渣
    袋3 個，再為採尿檢驗後查知上情。
二、案經基隆市警察局第一分局報告臺灣基隆地方法院檢察署呈
    請臺灣高等法院檢察署令轉臺灣臺北地方法院檢察署檢察官
    偵查後起訴，由本院裁定進行簡式審判程序。
    理  由
一、訊據被告甲○○就於前揭時地施用第一級毒品海洛因、第二
    級毒品安非他命等事實，於本院調查、審理時均自白不諱（
    見本院97年5月19日筆錄），經查：
  (一)被告於前揭施用第一級毒品海洛因、第二級毒品安非他命之
    事實，業經將被告於警查獲時採得之尿液，送臺灣尖端先進
    生技醫藥股份有限公司以酵素免疫分析法、氣相層析質譜儀
    法檢驗確認，結果呈安非他命類、嗎啡陽性反應等情，此有
    該公司96年9月12日濫用藥物檢驗報告（見偵查卷第22頁）
    在卷可稽；是被告確有於驗尿前有施用安非他命類、嗎啡類
    毒品。
  (二)另經證人杜獻嵐、蘇夏英證述明確（見偵查卷第9、11頁）
  (三)復被告前於85年至87年間，因施用第二級毒品安非他命案件
    ，經臺灣士林地方法院以87年度毒聲字第438 號裁定送觀察
    、勒戒後，認有繼續施用毒品之傾向，再經同院以89年度毒
    聲字第1782號裁定令入強制戒治，後因被告懷孕5 月以上，
    經承辦檢察官諭知停止戒治、於89年10月17日釋放，待90年
    10月17日被告生產完畢始繼續執行強制戒治，至91年9 月16
    日戒治期滿（因另需執行前開(一)所示刑事案件，而未予釋放
    ），經臺灣士林地方法院檢察署檢察官以92年度戒毒偵字第
    21號不起訴處分確定。隨即於前開執行完畢後5 年內：(1)先
    於94年間，再因施用第一級、第二級毒品，經本院以96年度
    訴緝字第127 號判決處有期徒刑10月、4 月（應執行有期徒
    刑6 月確定）；(2)又於96年間施用第一級毒品、第二級毒品
    ，經臺灣板橋地方法院以96年度訴字第2702號判決處有期徒
    刑8 月、4 月（應執行有期徒刑10月確定）等情，有臺灣高
    等法院被告前案紀錄表、臺灣士林地方法院87年度毒聲字第
    438 號裁定、89年度毒聲字第1782號裁定、臺灣士林地方法
    院檢察署檢察官92年度戒毒偵字第21號不起訴處分附卷可稽
    ，是被告前已經完畢觀察勒戒、強制戒治之療程，於5 年內
    仍有陸續再為施用毒品之行為。
  (四)另有扣案之注射針筒2 支、殘渣袋3 個、扣押筆錄（見偵查
    卷第13頁）附卷可參，是依上開證人指述內容及卷附之各項
    文書、證物等補強證據已足資擔保被告於本院調查、審理中
    所為之上開任意性自白之真實性，按據刑事訴訟法第156 條
    之規定，自得據被告前開任意性自白及各該補強證據，採信
    被告任意、真實之自白，認本件事證明確，被告犯行洵堪認
    定，應予依法論科。
二、核被告施用第一級毒品之行為係犯毒品危害防制條例第10條
    第1 項施用第一級毒品罪，另施用第二級毒品之行為，係犯
    同條例第2 項施用第二級毒品罪。又被告持有海洛因、安非
    他命之低度行為分別經施用之高度行為所吸收，不另論罪。
    被告所犯上開二罪，犯意個別，行為互殊，應分論併罰。本
    院爰審酌毒品危害防制條例對於施用毒品之被告改以治療、
    矯治為目的，非重在處罰，是被告違反本罪實係基於「病患
    性」行為，而對他人甚少損害，且被告於本院審理中表示戒
    毒意願，惟被告竟係於生產前數日仍有施用毒品之行為，完
    全不顧腹中胎兒之染毒機率，再衡量其施用毒品及其施用時
    間之長短、此犯罪本質並無損害他人等一切情狀，量處如主
    文所示之刑並定其應執行之刑，以示懲儆。另扣案之注射針
    筒、殘渣袋，為被告供犯罪所用之物，且屬被告所有，業經
    被告供承明確，爰依刑法第38條第1 項第2 款之規定沒收之
    。
據上論斷，應依刑事訴訟法第273 條之1 、第299 條第1 項前段
，毒品危害防制條例第10條第1 項、第2 項，刑法第11條前段、
第38條第1 項第2 款、第51條第5 款、第55條，判決如主文。
本案經檢察官陳重言到庭執行職務
中    華    民    國    97    年    5     月    30    日
                  刑事第四庭  法  官  郭惠玲
如不服本判決，應於判決送達後10日內，向本院提出上訴狀。
上正本證明與原本無異。
                              書記官  鄭雅文
中    華    民    國    97    年    6     月    3     日
附錄本案論罪科刑法條全文：
毒品危害防制條例第10條
施用第一級毒品者，處6 月以上5 年以下有期徒刑。
施用第二級毒品者，處3 年以下有期徒刑。


司法院資訊處製作；財團法人民間司法改革基金會備份。
